臺灣臺南地方法院民事判決
109年度簡上字第235號
上  訴  人  
即  原  告  良京實業股份有限公司

法定代理人  平川秀一郎  
訴訟代理人  吳政諺      
被 上 訴人  
即  被  告  劉維民       籍設臺南市○區○○路000號府東戶


上列當事人間請求返還借款事件，上訴人對民國109年8月14日本
院臺南簡易庭109年度南簡字第816號第一審簡易判決提起上訴，
本院於109年11月26日言詞辯論終結，判決如下：
    主  文
上訴駁回。
第二審訴訟費用由上訴人負擔。 
    事實及理由
一、本件被上訴人經合法通知，未於言詞辯論期日到場，核無民
    事訴訟法第386條所列各款情形，爰依上訴人之聲請，由其
    一造辯論而為判決。
二、上訴人於原審主張：
　㈠被上訴人前向慶豐商業銀行股份有限公司（下稱慶豐銀行）
    申辦信用卡使用，依約被上訴人得持核發之信用卡於特約商
    店記帳消費，應於當期繳款截止日前清償，並依週年利率百
    分之19.71計算循環信用利息，如連續2期未繳付最低應繳金
    額或所繳付款項未達最低應繳金額者，視為全部到期。詎被
    上訴人於民國95年6月5日最後一次繳款後即未履行繳款義務
    ，尚積欠本金新臺幣（下同）6,230元，依上開契約約定，
    債務視為全部到期，嗣慶豐銀行將上開債權讓與慶銀資產管
    理股份有限公司（下稱慶銀公司），慶銀公司復將上開債權
    讓與上訴人（下稱慶豐銀行信用卡債權）。
　㈡被上訴人前向渣打國際商業銀行股份有限公司（下稱渣打銀
    行）申請信用卡，並簽訂使用契約且申請餘額代償服務，被
    上訴人得持核發之信用卡於特約商店記帳消費，並應於當期
    繳款截止日前清償，如選擇以循環信用方式繳款，仍應於當
    期繳款截止日前繳付最低付款額，並依週年利率百分之20計
    算循環信用利息，如未於當期繳款期限前繳付最低款項或遲
    誤繳款期限，另須收取1,200元違約金。詎被上訴人至95年8
    月6日止，尚積欠本金、利息合計352,833元（其中本金為34
    7,220元），依上開契約約定，債務視為全部到期，嗣渣打
    銀行將上開債權讓與上訴人（下稱渣打銀行信用卡債權）。
　㈢爰依民法第474條、第477條及債權讓與之規定，請求被上訴
    人清償債務等語。並於原審聲明：
　⒈被上訴人應給付上訴人6,230元，及自95年6月6日起至104年8
    月31日止，按週年利率百分之19.71計算之利息，及自104年
    9月1日起至清償日止，按週年利率百分之15計算之利息。
　⒉被上訴人應給付上訴人352,833元，及其中347,220元自95年8
    月7日起至104年8月31日止，按週年利率百分之20計算之利
    息，及自104年9月1日起至清償日止，按週年利率百分之15
    計算之利息，暨違約金1,200元。
三、被上訴人於原審經合法通知，未於言詞辯論期日到場，亦未
    提出書狀作何聲明或陳述。
四、原審認上訴人之第1項聲明（即慶豐銀行信用卡債權部分）
    全部有理由，為上訴人全部勝訴之判決；第2項聲明（即渣
    打銀行信用卡債權部分）部分有理由，為上訴人一部勝訴、
    一部敗訴之判決，判命被上訴人應給付上訴人352,833元，
    及其中347,220元自99年4月21日起至104年8月31日止，按週
    年利率百分之20計算之利息，及自104年9月1日起至清償日
    止，按週年利率百分之15計算之利息，暨違約金1,200元。
    上訴人就敗訴部分不服而提起上訴，並聲明：㈠原判決不利
    上訴人之部分廢棄；㈡被上訴人應再給付上訴人以347,220元
    計算自95年8月7日起至99年4月20日止，按週年利率百分之2
    0計算之利息。上訴人所陳除與原審相同者外，另補陳：
　  渣打銀行之債權讓與證明書記載：債權總金額合計352,833
    元，係渣打銀行依銀行資產評估損失準備提列及逾期放款催
    收呆帳處理辦法（下簡稱逾催辦法）第8條第2項前段規定：
    凡逾期放款應於清償期屆滿6個月内轉入催收款科目。同辦
    法第10條規定：逾期放款轉入催收帳款者，應停止計息，但
    仍應依契約規定繼續催理…逾期放款未轉入催收款前應計之
    應收利息，仍未收清者，應連同本金一併轉入催收款等規定
    ，計算至轉呆日（轉入催收帳款日）止之債權金額（逾期6
    個月後停止計息，不再因時間經過而有利息之增加）。且渣
    打銀行債權讓與證明書備註欄已載明「惟本公司係讓與原信
    用卡/借款之債權（全部本金及相關利息、違約金及費用，
    並包含相關之票據債權），亦即指基於民法等可主張請求之
    債權，債權受讓人皆得依原契約、借據、法院債權憑證或執
    行名義所載之本金暨相關利息(含已發生者）、違約金(含已
    發生者）、墊付費用向借款人追償」。對比還款明細表，被
    上訴人結至105年8月6日之結欠餘額為352,833元，與債權讓
    與證明書所載債權總金額相符，足證渣打銀行債權讓與證明
    書所載「民國99年4月20日」僅係交割基準日，因依銀行逾
    催辦法規定，自轉呆日起已停止計息，是債權讓與證明書所
    載金額為轉列呆帳金額，而非計算至99年4月20日之結欠總
    額，惟依逾催辦法規定，仍應依契約規定繼續催理。
五、得心證之理由：
  ㈠按當事人主張有利於己之事實，就其事實有舉證之責任，民
    事訴訟法第277條前段定有明文；又民事訴訟如係由原告主
    張權利者，應先由原告負舉證之責，若原告先不能舉證，以
    證實自己主張之事實為真實，則被告就其抗辯事實即令不能
    舉證，或其所舉證據尚有疵累，亦應駁回原告之請求。又請
    求履行債務之訴，除被告自認原告所主張債權發生原因之事
    實外，應先由原告就其主張此項事實，負舉證之責任，必須
    證明其為真實後，被告於其抗辯事實，始應負證明之責任，
    此為舉證責任分擔之原則。
　㈡經查：上訴人於原審提出信用卡申請書、結帳日期95年8月6
    日之繳款通知書、債權讓與證明書、登報公告等件為據，固
    得認定被上訴人有向渣打銀行申請信用卡使用，但就被上訴
    人係如何簽帳消費、如何還款、相關循環利息及費用如何計
    算、充抵等細項均無從得知，本院復依上訴人聲請，向渣打
    銀行函詢，經渣打銀行於109年9月29日函覆稱：因信用卡消
    費年代久遠，且歷經銀行整併，僅能提出94年8月、94年10
    月至95年2月、95年5月至95年8月之繳款通知書，其餘帳款
    明細均無法提供等語（見簡上卷第69頁），則被上訴人是否
    積欠以347,220元計算自95年8月7日起至99年4月20日止，按
    週年利率百分之20計算之利息，即欠缺證據而難以證明，而
    身為受讓債權之人，本有責任自行向前手索取債權相關之證
    據，並應負擔無法舉證之不利後果，是本件尚難對上訴人為
    有利之認定。
六、綜上所述，上訴人依消費借貸契約及債權讓與之法律關係，
    請求被上訴人應給付上訴人347,220元自95年8月7日起至99
    年4月20日止，按週年利率百分之20計算之利息，為無理由
    ，應予駁回。從而，原審為上訴人敗訴之判決，於法並無違
    誤。上訴意旨仍執前詞指摘原判決不當，求予廢棄改判，為
    無理由，應予駁回。
七、本件事證已臻明確，兩造其餘攻擊防禦方法及舉證，核與本
    判決之結果不生影響，爰不另為贅論，附此敘明。
八、據上論結，本件上訴為無理由，依民事訴訟法第436條之1第
    3項、第449條第1項、第78條，判決如主文。
中　　華　　民　　國　　109 　年　　12　　月　　17　　日
        民事第四庭    審判長法　官　施介元
                            法　官　葉淑儀
                            法　官　王淑惠
以上正本係照原本作成。
本判決不得上訴。
中　　華　　民　　國　　109 　年　　12　　月　　17　　日
                                    書記官洪凌婷